【裁判字號】    95,交抗,26
【裁判日期】    950116
【裁判案由】    違反道路交通管理處罰條例
【裁判全文】
臺灣高等法院交通事件裁定              95年度交抗字第26號
抗  告  人
即受處分人  甲○○
上列受處分人因違反道路交通管理處罰條例案件，不服台灣士林
地方法院，中華民國94年12月13日所為裁定（94年度交聲字第76
4號），提起抗告，本院裁定如下：
    主  文
抗告駁回。
    理  由
壹、原裁定略以：
一、按汽車駕駛人轉彎時，不依標誌、標線、號誌指示者，處20
    0 元以上600 元以下罰鍰；又汽車駕駛人，駕駛汽車有違反
    本條例之行為，經交通勤務警察或依法令執行交通稽查任務
    人員制止時，不聽制止或拒絕停車接受稽查而逃逸者，除按
    各該條規定處罰外，處新台幣3,000 元以上6,000 元以下罰
    鍰；又汽車駕駛人有第48條、第60條第1 項情形之一者，各
    記違規點數1 點，道路交通管理處罰條例第48條第2 款、第
    60 條 第1 項、第63條第1 項第1 款分別定有明文。
二、原處分意旨略以：異議人即受處分人甲○○騎乘車牌BQP—
    151 號重型機車於94年5月24日18時20分許，行經台北市○
    ○路298巷口，經台北市政府警察局內湖分局潭美派出所舉
    發左轉彎時「不依標誌、標線、號誌指示」，與受處分人違
    反上開規定，經交通警察鳴笛制止，「不聽制止」之違規行
    為，爰依道路交通管理處罰條例第48條2款、第60條第1項之
    規定，處罰鍰共新臺幣3,600元，並依同條例第63條第1項第
    1款之規定共記違規點數2點等情。
三、經查，異議人所騎乘車牌BQP—151號重型機車於94年5月24
    日18時20分許，行經台北市成美橋與新明路處，違反禁止左
    轉標誌時，經交通警察鳴笛制止，不聽制止，並強行左轉而
    駛離現場等情，業經證人即當時舉發之員警林澤守到庭結證
    綦詳，諸如：台北市成美橋與新明路平常禁止左轉之管制時
    間是7時至9時與17時至19時兩個時段，94年5月24日18 時20
    分許，異議人所騎乘車牌BQP—151號重型機車從成美橋下來
    ，由南向北到路口時打方向燈準備左轉，我發現她有違反禁
    止左轉之違規事實，當場即鳴笛並以指揮棒指示其應予直行
    ，我確認該騎士即異議人有看到我的手勢，她仍不理會我的
    指揮而逕自左轉駛離現場，因為我站在路口中間指揮交通，
    所以沒有時間再去攔住她，而是立即直接記下該違規重型機
    車之顏色、廠牌與車牌號碼在我的勤務手冊上，回到勤務單
    位後，我有以電腦查證該機車無誤，才依法告發，並稱：「
    騎士是一個女士，當時天氣很亮，還有路燈，如果我沒有記
    錯，那個騎士應該就是異議人」等語（本院94年11月22日訊
    問筆錄參照）。本件異議人雖主張警員舉發有誤，但並未提
    出任何可資證明警員有錯誤之證據以供調查，且異議人家住
    民權東路6段，與舉發違規地點相距不遠，出入以機車代步
    ，謂其從不走新明路，與經驗法則不符。則本件既無任何證
    據足資證明舉發之事實顯有錯誤，異議意旨片面主張舉發有
    誤，實難採信，原處分機關據以援引上開規定，裁處新台幣
    3,600元，並記違規點數2點，核無不合。本件異議為無理由
    ，應予駁回。
貳、抗告意旨略以：伊絕無違規事實，認為以員警的權責，鍵入
    任何一個車牌號碼均可以得到詳細資料，再以此資料為根據
    ，提出告發；且舉發通知書上，只載明車牌號碼與車輛種類
    ，甚至連車主姓都沒有記載，再加上該員警當時是在指揮交
    通，車輛眾多，繁忙中是否有疏失誤記車號的可能，伊深感
    質疑云云。
參、按取捨證據及認定事實，乃法院職權之行使，其對於證據證
    明力所為之判斷，苟係基於吾人日常生活之經驗，而末違背
    客觀上應認為確實之定則，並已敘述其何以為此一判斷之理
    由，即不能指為違法。查原審業己詳述認定受處分人確有上
    開違規之依據，且原審所為之判斷亦不違背經驗法則及論理
    法則，是原審以受處分人異議無理由，而駁回其異議，核無
    不合。抗告人猶執陳詞，以其未有違規行為云云，提起抗告
    ，為無理由，應予駁回。
肆、據上論結，應依道路交通案件處理辦法第26條，刑事訴訟法
    第412條，裁定如主文。
中    華    民    國    95    年    1    月    16    日
                  臺灣高等法院交通法庭
                      審判長法  官  葉騰瑞
                            法  官  莊明彰
                            法  官  黃俊明
以上正本證明與原本無異。
不得再抗告。
                            書記官  廖婷璇
中    華    民    國    95    年    1     月    16    日


司法院資訊處製作；財團法人民間司法改革基金會備份。
